臺灣臺北地方法院刑事判決　　　　　　　　　　　　　九十三年度易字第五三四號
　　公　訴　人　臺灣臺北地方法院檢察署檢察官
　　被　　　告　丙○○
右列被告因偽造文書案件，經檢察官提起公訴（九十三年度毒偵緝字第三號），本院
判決如左：
    主  文
丙○○共同偽造公印文，累犯，處有期徒刑參月，如易科罰金以參佰元折算壹日。扣
案偽造之「乙○○」國民
    事  實
一、丙○○曾於民國七十九年間因先後犯施用毒品案件，分別經台灣高等法院於七十
    九年五月二十三日先以七十九年度上訴字第一五三九號判處有期徒刑四年六月確
    定，嗣另經台灣高等法院於八十年六月十二日以八十年度上訴字第一六四六號判
    處有期徒刑四年六月確定，上開二罪經台灣高等法院於八十年九月四日以八十年
    度聲字第八五三號裁定應執行有期徒刑八年確定，於八十三年一月十九日假釋出
    監，指揮書執行期滿日期為八十七年一月二十日，假釋期滿未經撤銷，以執行完
    畢論。詎丙○○猶不知悔改，為恐毒品案件被撤銷停止戒治處分而遭通緝，乃與
    姓名年籍不詳、綽號「小陳」之成年男子，共同基於偽造國民
    其上「內政部印」公印文之犯意聯絡，於八十八年五、六月間之某日，在不詳地
    點，以新臺幣二萬元之代價，將其相片及乙○○之身分資料交付予綽號「小陳」
    之男子，由綽號「小陳」之男子於不詳處所，偽造完成其上有「內政部印」之公
    印文、及貼有丙○○相片之「乙○○」名義之國民
    政機關對於國民
    台北市○○路圓環附近，將上開偽造之「乙○○」國民
    ，嗣於八十八年六月十四日上午十時許，為警在台北市○○○路三十三巷三十號
    四樓丙○○之住處持搜索票搜索時當場查獲，並扣得貼有丙○○相片之偽造「乙
    ○○」國民
二、案經內政部警政署刑事警察局報告臺灣臺北地方法院檢察署檢察官偵查起訴。
    理  由
一、右揭事實，業據被告丙○○於審理中坦承不諱（見本院九十三年十二月十五日審
    理筆錄），且據證人乙○○於審理中結證稱：扣案
    但貼的不是伊之相片，而是丙○○之相片，伊認識丙○○，他是伊哥哥甲○○的
    朋友，伊不曉得是何人偽造伊之
    錄），及證人甲○○於偵查中結證稱：丙○○認識伊弟弟乙○○，伊不知丙○○
    為何會有偽造之乙○○
    扣案之貼有被告丙○○相片之「乙○○」名義之國民
    案之國民
    印」、底紋圖案及印刷字跡，與
    等情，亦有該局出具之九十三年十一月四日刑鑑字第○九三○二一四○四○號鑑
    驗通知書一紙附卷可稽，足認被告於審理中出於任意性之自白與事實相符而堪採
    信，本件事證明確，被告犯行堪以認定。
二、查被告丙○○將自己之相片及乙○○之身分資料交付予綽號「小陳」之男子，由
    綽號「小陳」之男子偽造完成其上有「內政部印」之公印文、及貼有丙○○相片
    之「乙○○」名義之國民
    部印」之公印文均屬偽造，而按偽造公印，刑法第二百十八條既有獨立處罰之規
    定，且較刑法第二百十二條之處罰為重，則於偽造刑法第二百十二條之文書同時
    偽造公印者，即難僅論以該條之罪，而置刑法第二百十八條處刑較重之罪於不問
    （司法院大法官會議釋字第八二號解釋、院解字第三○二○號解釋意旨參照），
    本件核被告所為，係犯刑法第二百十八條第一項之偽造公印文罪及同法第二百十
    二條之偽造國民
    為偽造公印文之行為所吸收，不另論罪。被告與姓名年籍不詳、綽號「小陳」之
    成年男子間，就前開偽造公印文、偽造特種文書犯行間，有犯意聯絡及行為分擔
    ，為共同正犯。被告所犯偽造公印文、偽造特種文書罪二罪間，有方法結果之牽
    連關係，應依刑法第五十五條之規定，從一重之偽造公印文罪處斷。又被告曾於
    七十九年間因先後犯施用毒品案件，分別經台灣高等法院於七十九年五月二十三
    日先以七十九年度上訴字第一五三九號判處有期徒刑四年六月確定，嗣另經台灣
    高等法院於八十年六月十二日以八十年度上訴字第一六四六號判處有期徒刑四年
    六月確定，上開二罪經台灣高等法院於八十年九月四日以八十年度聲字第八五三
    號裁定應執行有期徒刑八年確定，於八十三年一月十九日假釋出監，指揮書執行
    期滿日期為八十七年一月二十日，假釋期滿未經撤銷，以執行完畢論等情，有卷
    附台灣高等法院被告全國前案紀錄表可參，其受有期徒刑之執行完畢，五年以內
    再犯本件有期徒刑以上之罪，為累犯，應依刑法第四十七條之規定，加重其刑。
    本件公訴人起訴書犯罪事實欄雖未記載被告與綽號「小陳」之男子，有共同偽造
    「乙○○」國民
    書犯罪事實欄已述及被告交付其相片予該男子，由該男子完成偽造國民
    事實，而被告未為檢察官記載於起訴書犯罪事實欄內之偽造「內政部印」之犯罪
    事實，如前所述，不僅已該當於刑法第二百十八條第一項偽造公印文罪之構成要
    件，且與被告所犯刑法第二百十二條之偽造國民
    一罪之牽連犯關係，則依刑事訴訟法第二百六十七條「檢察官就犯罪事實一部起
    訴者，其效力及於全部。」之規定，被告偽造「內政部印」公印文部分之犯罪事
    實，自亦在檢察官原先所起訴之範圍內，本院自得就被告該部分之犯罪事實，併
    為審理、判決，且本件亦經蒞庭檢察官當庭更正被告亦犯刑法第二百十八條第一
    項之偽造公印文罪，被告亦當庭表示無意見（見本院九十三年十二月十五日審理
    筆錄），均併為敘明。爰審酌被告於犯後尚能坦承犯行，且尚未將偽造之
    持以行使，暨被告之生活狀況、品行、智識程度等一切情狀，量處如主文所示之
    刑，並諭知易科罰金之折算標準。末扣案之偽造「乙○○」國民
    被告所有，因前開犯罪所得之物，依刑法第三十八條第一項第三款規定沒收之。
據上論斷，應依刑事訴訟法第二百九十九條第一項前段，刑法第二十八條、第二百十
二條、第二百十八條第一項、第五十五條、第四十七條、第四十一條第一項前段、第
三十八條第一項第三款，罰金罰鍰提高標準條例第一條前段、第二條，判決如主文。
本案經檢察官劉承武到庭執行職務
中　　　華　　　民　　　國　　九十三　　年　　　十二　　　月　　三十　　日
                                    臺灣臺北地方法院刑事第八庭
                                        審判長法  官  陳　德　民
                                              法  官  陳  芃　宇
                                              法  官  孫  曉  青
右正本證明與原本無異。
如不服本判決應於送達後十日內向本院提出上訴狀
                                              書記官  劉      綺
中　　　華　　　民　　　國　　九十三　　年　　　十二　　　月　　三十　　日
附錄本案論罪科刑法條全文
刑法第二百十八條（偽造公印文罪）
偽造公印或公印文者，處五年以下有期徒刑。
盜用公印或公印文足以生損害於公眾或他人者，亦同。
刑法第二百十二條（偽造變造特種文書罪）
偽造、變造護照、旅券、免許證、特許證及關於品行、能力服務或其他相類之證書、
介紹書，足以生損害於公眾或他人者，處一年以下有期徒刑、拘役或三百元以下罰金
。
